【裁判字號】    97,訴,5602
【裁判日期】    980227
【裁判案由】    搶奪等
【裁判全文】
臺灣板橋地方法院刑事判決              97年度訴字第5602號
公  訴  人  臺灣板橋地方法院檢察署檢察官
被      告  戊○○
上列被告因搶奪等案件，經檢察官提起公訴（97年度偵字第2727
號），本院依簡式審判程序，判決如下：
    主  文
戊○○犯竊盜罪，處有期徒刑伍月；又共同犯搶奪罪，處有期徒
刑拾月；又犯搶奪罪，處有期徒刑拾月；又犯竊盜罪，處有期徒
刑伍月；應執行有期徒刑貳年肆月。
    事  實
一、戊○○意圖為自己不法之所有，分別於(一)民國九十七年三月
    二日凌晨某時許，先向章文亞（所涉幫助竊盜、共同搶奪犯
    行，業經本院以九十七年度訴字第三六九五號判決分別處有
    期徒刑三月、十月，應並定其執行刑為有期徒刑一年確定）
    借得鑰匙一支，隨即於同日凌晨二時許，前往臺北縣板橋市
    ○○路○段十五號旁停車格內，以該鑰匙竊取不詳人士所持
    有之丁○○所有、車牌號碼ＰＲＶ－九二○號普通重型機車
    得手（該機車係車主丁○○於九十七年三月一日下午一時許
    在臺北縣板橋市○○路○段十五號旁機車格內發現失竊）；
    (二)戊○○復與章文亞共同意圖為自己不法所有，基於搶奪之
    犯意聯絡，由戊○○騎乘上開竊得之機車，後方搭載章文亞
    ，於九十七年三月二日凌晨三時三十分許，行經臺北縣土城
    市○○路一百零八巷內，由章文亞出手搶奪乙○○所有之黑
    灰色手提包一個（內含現金新臺幣一千餘元、國民身分證一
    張、私章一個、行動電話一支、珍珠墜子及戒指各一個）得
    手，隨即逃逸，並將搶得上開物品均丟棄至不詳處所。嗣警
    方據報前往現場，隨即於同日凌晨四時許，在臺北縣土城市
    ○○路二百三十五巷口，當場查獲章文亞，並扣得章文亞所
    有供戊○○為竊盜犯行所用之上開鑰匙一支。(三)於九十七年
    十一月十四日晚間十一時許，騎乘車牌號碼不詳之普通重型
    機車，趁甲○○不及抗拒之際，搶奪甲○○之女用手提包一
    只（內含皮包、皮夾、零錢包各一個、駕照一張、鑰匙二支
    及Sony Ericsson 廠牌、型號為Z610i 、序號為0000000000
    00000 號之手機一支）得手後旋即逃逸。(四)於九十七年十二
    月四日清晨五時許，在臺北縣土城市○○街六十二巷一弄三
    號前，使用於事實欄(三)中所搶得之鑰匙一支，竊取丙○○所
    有之車牌號碼ＫＥＦ－一六一號普通重型機車得手後逃逸。
    嗣於九十七年十二月四日下午三時四十五分許，在臺北縣板
    橋市○○路○段三百二十五巷四弄八號前為警緝獲，循線查
    知上情。
二、案經乙○○、丙○○訴由臺北縣政府警察局海山分局移送臺
    灣板橋地方法院檢察署檢察官偵查起訴。本院於準備程序進
    行中，戊○○就被訴事實為有罪之陳述，經告知簡式審判程
    序之旨，並聽取各當事人之意見後，本院合議庭裁定由受命
    法官獨任進行簡式審判程序。
    理  由
一、上揭犯罪事實，業據被告戊○○於本院審理時均自白不諱，
    核與證人即被害人乙○○、丙○○、丁○○、甲○○、證人
    吳炳煌於警詢時之證述、證人即同案被告章文亞於警詢及偵
    查中之證述之情節相符，並有臺北縣政府警察局土城、海山
    分局扣押物品目錄表及贓物認領保管單各一紙、監視錄影器
    翻拍畫面照片及臺北縣政府警察局海山分局偵辦刑案蒐證照
    片數幀卷可憑，足證被告之自白確與事實相符。從而本案事
    證明確，被告犯行堪予認定，自應依法論科。
二、核被告所為，係犯刑法第三百二十條第一項之普通竊盜罪、
    同法第三百二十五條第一項之搶奪罪。被告就事實欄(二)之犯
    行與章文亞間有犯意聯絡及行為之分擔，為共同正犯。被告
    所犯上開四罪，犯意各別，行為互殊，應分論併罰。爰分別
    審酌被告前有竊盜前科，素行不佳，有臺灣高等法院被告前
    案紀錄表在卷可稽，被告年輕力壯竟不思正途賺取所需，其
    所為對社會治安所生危害重大，不宜輕縱，兼衡其犯後自知
    事證明確，未多為無謂辯解而坦承犯行之犯後態度，暨其犯
    罪之手段、動機、目的及所得之財物價值等一切情狀，認為
    檢察官就竊盜罪部分之求刑似有過重，宜分別量處如主文所
    示之刑，並定其應執行刑，以示警懲。又被告為事實欄(一)、
    (三)犯行所用之鑰匙各一支，並非被告所有，爰不為沒收之諭
    知，附此敘明。
據上論斷，應依刑事訴訟法第273條之1第1項、第299條第1項前
段，刑法第28條、第320條第1項、第325條第1項、第51條第5款
。
本案經檢察官陳姿雯到庭執行職務。
中    華    民    國    98    年    2     月    27    日
                  刑事第二庭  法  官  王偉光
上列正本證明與原本無異。
如不服本判決，應於送達後十日內敘明上訴理由，向本院提出上
訴狀，上訴於本院第二審合議庭 (應附繕本) 。其未敘述上訴理
由者，應於上訴期間屆滿後二十日內向本院補提理由書「切勿逕
送上級法院」。
                              書記官  陳宥伶
中    華    民    國    98    年    2     月    27    日
附錄本案論罪科刑所引法條：
中華民國刑法第三百二十條：
意圖為自己或第三人不法之所有，而竊取他人之動產者，為竊盜
罪，處五年以下有期徒刑、拘役或五百元以下罰金。
意圖為自己或第三人不法之利益，而竊佔他人之不動產者，依前
項之規定處斷。
前二項之未遂犯罰之。
刑法第三百二十五條：
意圖為自己或第三人不法之所有，而搶奪他人之動產者，處六月
以上五年以下有期徒刑。
因而致人於死者，處無期徒刑或七年以上有期徒刑，致重傷者，
處三年以上十年以下有期徒刑。
第一項之未遂犯罰之。


司法院資訊處製作；財團法人民間司法改革基金會備份。
